臺灣臺中地方法院刑事判決　　　　　　　　　　　　　九十四年度易字第四二八號
　　公　訴　人　台灣台中地方法院檢察署檢察官
　　被　　　告　乙○○
右列被告因竊盜案件，經檢察官提起公訴（九十三年度核退偵字第二０四號），本院
判決如左：
    主  文
乙○○無罪。
    理  由
一、公訴意旨略以：被告乙○○意圖為自己不法之所有，於民國九十三年三月十九日
    （星期五）十七時許之後至同年月二十二日（星期一）八時許之前某時，至台中
    縣潭子鄉○○路○段水溝加蓋工程工地，以不明工具，竊取被害人丙○○所有放
    置該處之長、寬、厚各為三００公分、一五０公分、五公分之鐵板五塊、菱木牌
    發電機一台、鐵筋一‧六公噸及挖土機前置鐵扒一個等物，迨於九十三年三月二
    十二日八時許，被害人丙○○返回上開工地，發現前述物品遭竊，並在挖土機駕
    駛座旁拾得被告所遺留之摩托羅拉牌手機（內植0000000000號ＳＩＭ
    卡）一支，而報警處理，始為警循線查獲，因認被告涉有刑法第三百二十條第一
    項之竊盜罪嫌等語。
二、按犯罪事實應依證據認定之，無證據不得認定犯罪事實，刑事訴訟法第一百五十
    四條第二項定有明文。又認定犯罪事實所憑之證據，無論係直接證據或間接證據
    ，其為訴訟上之證明，須於通常一般人均不致有所懷疑，而確信其為真實之程度
    者，始得據為有罪之認定，倘其證明尚未達到此一程度，而有合理之懷疑存在，
    復無其他調查途逕可尋，法院即應為無罪之判決，最高法院七十六年台上字第四
    九八六號著有判例。本件公訴人認被告乙○○涉有竊盜罪嫌，無非以被害人丙○
    ○之指述，即被害人丙○○返回上開工地，發現其所有長、寬、厚各為三００公
    分、一五０公分、五公分之鐵板五塊、菱木牌發電機一台、鐵筋一‧六公噸、挖
    土機前置鐵扒一個等物遭竊，而在挖土機駕駛座旁拾得被告遺留之摩托羅拉牌手
    機（內植0000000000號ＳＩＭ卡）一支，並有該手機一支扣案及該手
    機、失竊現場照片六張、該手機內存號碼一份在卷，為其主要論據。訊諸被告固
    坦承該內植0000000000號ＳＩＭ卡之摩托羅拉牌手機為其所有，並由
    其使用等情，惟堅詞否認竊盜犯行，辯稱伊所有該手機均放在伊使用之自小客貨
    車上，該自小客貨車一邊車門損壞，窗戶無法上鎖，係停放台中縣豐原市○○路
    ○段或巷內伊住處附近，有出去工作才駕駛該自小客貨車，伊係於九十三年三月
    二十一日十七時許，被害人丙○○打電話至伊住處，由伊母親接聽，伊母親打電
    話告訴伊，伊才發現該手機不見等語。經查被害人丙○○之指述，及扣案之內植
    0000000000號ＳＩＭ卡之摩托羅拉牌手機暨卷附該手機、失竊現場照
    片、該手機內存號碼，均僅能證明被害人丙○○所有放置上開工地之長、寬、厚
    各為三００公分、一五０公分、五公分之鐵板五塊、菱木牌發電機一台、鐵筋一
    ‧六公噸及挖土機前置鐵扒一個等物失竊，並在失竊現場之挖土機駕駛座旁拾得
    被告所有內植0000000000號ＳＩＭ卡之摩托羅拉牌手機之事實，尚不
    足以證明該摩托羅拉手機係被告遺留在失竊現場之挖土機駕駛座旁，且被害人丙
    ○○所有前述物品確為被告所竊取。次查被告於警訊時係供稱該摩托羅拉手機伊
    大部分放在車上，伊係於九十三年三月二十一日中午到車上拿手機時，才發現手
    機不見等語；又於偵查中供稱該手機伊常常放在車上，星期天中午發動車子想要
    用手機時才發現不見等語；另在本院審理時則稱係於九十三年三月二十一日十七
    時許，被害人丙○○打電話至伊住處，由伊母親接聽，伊母親打電話告訴伊，伊
    才發現該手機不見等語，就如何發現其所有該摩托羅拉手機遺失一節，前後所供
    雖有差異，但就其所有該摩托羅拉手機業已遺失之陳述並無不一。況被害人丙○
    ○於警訊時已供稱遭竊地點在台中縣潭子鄉○○路○段灌溉水溝工程工地，時間
    為九十三年三月十九日其下班後至九十三年三月二十一日七時三十分發現遭竊之
    間，伊在挖土機駕駛座旁找到一支紫色摩托羅拉牌手機，號碼為0000000
    000號，伊至派出所報案，請警方過濾電話，查出該手機係被告所有，但被告
    與伊通電話時稱喝酒時遺失該手機，與其無關等語，而卷附公務電話紀錄簿亦記
    載被害人丙○○在台中縣潭子鄉○○路○段水溝加蓋工程工地遭竊鐵筋、發電機
    等物，並於挖土機駕駛座內拾獲竊嫌遺留現場之手機，號碼為00000000
    00號，警方過濾手機內號碼得知手機所有人為被告，其朋友指被告另一手機號
    碼為0000000000號，經警方查詢被告稱手機已遺失等語，顯見被害人
    丙○○係於九十三年三月二十一日七時三十分許發現其所有前述物品失竊，而被
    告於警方或被害人丙○○最初詢問時已否認竊盜犯行，堅稱其所有該摩托羅拉手
    機遺失，不論被告係於九十三年三月二十一日中午至車上即發現該摩托羅拉手機
    遺失，抑或被告係於九十三年三月二十一日十七時許，被害人丙○○打電話至其
    住處，始發現該摩托羅拉手機遺失，被告發現該摩托羅拉手機遺失迄得知該摩托
    羅拉手機遺留失竊現場之時間均尚短暫，其不及辦理該0000000000號
    行動電話門號停用手續，應符常情。參以卷附該0000000000號行動電
    話門號通聯紀錄顯示，該行動電話門號自九十三年三月十九日十八時四分四十一
    秒許起即未再有通聯情形，益徵被告所辯並非無稽，自難僅憑被害人丙○○在失
    竊現場之挖土機駕駛座旁拾得被告所有內植0000000000號ＳＩＭ卡之
    摩托羅拉手機，遽認被害人丙○○所有前述物品係被告所竊，而令被告負竊盜罪
    責。此外復查無其他積極證據足資證明被告有何竊盜犯行，不能證明被告犯竊盜
    罪，自應為其無罪之諭知。
據上論斷，應依刑事訴訟法第三百零一條第一項，判決如主文。
本案經檢察官甲○○到庭執行職務。
中      華      民      國      九十四      年    五    月      十      日
                                  台灣台中地方法院刑事第八庭
                                        審判長法  官  朱光國
                                              法  官  洪俊誠
                                              法  官  鍾堯航
右正本證明與原本無異。
如不服本判決，應於送達後十日內向本院提出上訴狀（須附繕本），上訴於台灣高等
法院台中分院。
                                              書記官
中      華      民      國      九十四      年    五    月      十      日
